# 筹建期间开办费如何进行财务处理？？

提问人：出道新人 时间：2010-06-20 10:32:18
根据《企业会计准则——应用指南》附录-会计科目和主要账务处理中管理费用的主要财务处理的描述“企业在筹建期间内发生的开办费，包括人员工资、办公费、培训费、差旅费、印刷费、注册登记费以及不计入固定资产成本的借款费用等在实际发生时，借记本科目（开办费）。贷记“银行存款”等科目。”是否可以这样理解，筹建期间发生的开办费应直接进入管理费用，而无需通过长期待摊费用进行归集，然后于开业时一次转入管理费用。因为涉及的筹建期间存在跨期，所以希望明确该部分支出如何进行账务处理，请老师们多多指点。

回答人：chenyiwei
是的，新准则下要求开办费在发生时直接费用化处理，而不是暂挂于某一资产类科目中，待实际开始生产经营后再转销。

回答人：chenyiwei
回复 地板 yhb93kj 的帖子固定资产自达到预定可使用状态时起就需要计提折旧，与公司当时是否处于开办期无关。 新准则下筹建期间应编制利润表。